---
title: "Ejercicios_Capítulo7"
format: html
editor: visual
author: "Adair Macías"
---

```{r}
knitr::opts_chunk$set(echo = TRUE)
library(knitr)
library(tidyverse)
library(discrtr) # A companion package for the book Introduction to Discrete Choice Analysis with `R`
library(dplyr) # A Grammar of Data Manipulation
library(ggplot2) # Create Elegant Data Visualisations Using the Grammar of Graphics
library(mlogit) # Multinomial Logit Models
library(readr) # Read Rectangular Text Data
library(gplots) # Various R Programming Tools for Plotting Data
library(ggmosaic) # Mosaic Plots in the 'ggplot2' Framework
library(treemapify)
library(ggridges)
library(ggalluvial)
library(evd)
library(htmlwidgets) # HTML Widgets for R
library(kableExtra) # Construct Complex Table with kable and Pipe Syntax
library(plotly) # Create interactive web graphics
library(tidyr) # Tidy messy data

library(evd)
```


1. Restate the blue bus-red bus situation as a nested logit model. What are the marginal and conditional probabilities of this model?


```{r}
# Función que me servira para calcular probabilidades en el modelo logit anidado
nlp <- function(lambda) {
  V_car <- 0
  V_bus <- 0
  
# Valor inclusivo  (nido de autobuses)
  IV_bus <- V_bus + lambda * log(2)
  
# Probabilidad de elegir automóvil
  P_car <- exp(V_car) / (exp(V_car) + exp(IV_bus))
  
# Probabilidad de elegir el nido de autobuses
  P_bus_nido <- 1 - P_car
  
# Probabilidades condicionales dentro del nido
  P_blue <- P_bus_nido * 0.5
  P_red <- P_bus_nido * 0.5
  
  return(list(P_car = P_car, P_blue = P_blue, P_red = P_red))
}

# Ejemplo con lambda = 1 (libro: sin correlación)
lambda <- 1
probs <- nlp(lambda)
cat("Lambda =", lambda, "\n",
    "P_auto:", probs$P_car, "\n",
    "P_azul:", probs$P_blue, "\n",
    "P_rojo:", probs$P_red, "\n")

# Ejemplo con lambda = 0.5 (correlación alta)
lambda <- 0.5
probs <- nlp(lambda)
cat("Lambda =", lambda, "\n",
    "P_auto:", probs$P_car, "\n",
    "P_azul:", probs$P_blue, "\n",
    "P_rojo:", probs$P_red, "\n")
```

Use model nl2 in this chapter and calculate the direct-point elasticity at the mean values of the variables, for an increase in the installation costs of Gas Central systems.

```{r}
data("Heating", package = "mlogit")
H <- mlogit.data(Heating, shape = "wide", choice = "depvar", varying = c(3:12))
```


```{r}
nl2 <- mlogit(
  depvar ~ ic + oc, 
  data = H,
  nests = list(room = c("er", "gr"), central = c("ec", "gc", "hp")),
  un.nest.el = TRUE,
  steptol = 1e-12
)

summary(nl2)
```


```{r}
# Coeficientes del modelo
beta_ic <- -8.3899e-05
beta_oc <- -2.2841e-04
lambda_central <- 2.7374e-02

# Probabilidades
P_gc <- 0.636667
P_central <- 0.763334
P_gc_cond <- P_gc / P_central 

# Valores medios asumidos
ic_gc <- 1500
oc_gc <- 500

# Elasticidad directa
E_directa <- beta_ic * ic_gc * (1 - P_gc_cond * lambda_central)
cat("Elasticidad directa de ic en gc:", E_directa * 100, "%\n")
```


Use model nl2 in this chapter and calculate the cross-point elasticity at the mean
values of the variables, for a 1% increase in the operation costs of Gas Central
systems.

```{r}
# Elasticidad cruzada
E_cruzada <- beta_oc * oc_gc * (-P_gc * lambda_central)
cat("Elasticidad cruzada de oc en gc:", E_cruzada * 100, "%\n")
```


4. Re-estimate the nested logit model in this chapter, but change the nests to types of energy as follows:
• Gas: gas central, gas room.
• Electricity: electric central, electric room, heat pump.
Use a single coefficient for the inclusive variables (i.e., set un.nest.el = TRUE). Are the results reasonable? Discuss.


```{r}
# Modelo con nidos por tipo de energía
nl_energy <- mlogit(
  depvar ~ ic + oc,
  H,
  nests = list(gas = c("gc", "gr"), electricity = c("ec", "er", "hp")),
  un.nest.el = TRUE
)

summary(nl_energy)
```


Discusión:

Se observa para el caso de los soeficientes de costos que:

Los coeficientes para ic (costo de instalación) y oc (costo operativo) son negativos y significativos (p < 0.01). Esto es consistente con la teoría, pues mayores costos reducen la probabilidad de elegir una alternativa.
Por ejemplo, un aumento en el costo operativo (oc) disminuye fuertemente la utilidad (β=−0.00957), lo que refleja sensibilidad a los costos recurrentes.


Para el casi de la preferencia de alternativa tenemos que:

La alternativa gc (gas central) tiene la mayor frecuencia de elección (63.7%), lo que sugiere una preferencia marcada por sistemas de gas centralizados en los datos. Esto podría deberse a factores como costos históricos, disponibilidad, o percepción de eficiencia.

Por otra parte, si mi razonamiento no es incorrecto, me encuentro con un problema:
Parámetro de Escala (λ) resulta ser inconsistente, esto debido a que el valor estimado de λ (iv) es 2.949, lo que contradice la teoría del logit anidado, donde λ∈(0,1).
El que λ>1 implicaría una correlación inversa dentro de los nidos, lo cual carece de sentido económico; sugieriendo que la estructura de nidos no es adecuada para estos datos.
