---
title: "Ejercicios_Capítulo6"
format: html
editor: visual
---

```{r}

#| code-fold: true
#| message: false
#| warning: false

knitr::opts_chunk$set(echo = TRUE)

library(knitr)
library(tidyverse)
library(discrtr) # A companion package for the book Introduction to Discrete Choice Analysis with `R`
library(dplyr) # A Grammar of Data Manipulation
library(ggplot2) # Create Elegant Data Visualisations Using the Grammar of Graphics
library(mlogit) # Multinomial Logit Models
library(readr) # Read Rectangular Text Data
library(gplots) # Various R Programming Tools for Plotting Data
library(ggmosaic) # Mosaic Plots in the 'ggplot2' Framework
library(treemapify)
library(ggridges)
library(ggalluvial)
library(kableExtra) # Construct Complex Table with kable and Pipe Syntax
library(plotly) # Create interactive web graphics
library(tidyr) # Tidy messy data
#library(webshot2) # Take screenshots of web pages

library(evd)
```



# 1. What is the difference between a marginal effect and an elasticity?
- Efecto marginal: mide el cambio en la variable dependiente cuando la variable independiente aumenta/disminuye en una unidad, manteniendo las demás variables constantes.

- Elasticidad: mide el cambio porcentual de la variable dependiente cuando cambia en un 1% la variable independiente.


# 2.  Why is it inappropriate to calculate the elasticity of a dummy variable?
- Debido a que una variable dummy solo adquiere valores 0 o 1, no se puede hablar de un cambio del 1%, ya que solo se pasan de valores de 0 a 1 o de 1 a 0, no hay puntos medios. 


# 3. UseModel 3 in this chapter and calculate the marginal effects and the elasticities for operating cost at the mean of all variables.

```{r}
#| code-fold: true

data("Heating")
glimpse(Heating)
```


### Calculo de los efectos marginales


```{r}
#| code-fold: true

mean_data <- Heating[1, ] 
mean_ic <- Heating %>% select(starts_with("ic")) %>% summarise(across(everything(), mean))
mean_oc <- Heating %>% select(starts_with("oc")) %>% summarise(across(everything(), mean))

mean_data[3:7] <- mean_ic  # Asignar ic medio
mean_data[8:12] <- mean_oc # Asignar oc medio

mean_data_mlogit <- mlogit.data(
  mean_data, 
  shape = "wide", 
  choice = "depvar", 
  varying = 3:12
)

model3 <- mlogit(
  depvar ~ ic + oc, 
  data = Heating,
  shape = "wide", 
  choice = "depvar", 
  reflevel = "ec",
  varying = c(3:12) 
)

# Efectos marginales absolutos 
effects(
  model3, 
  covariate = "oc", 
  type = "ra",  # Efecto marginal promedio
  data = mean_data_mlogit
)
```

### Calculo de las elasticidades

```{r}
#| code-fold: true

effects(
  model3, 
  covariate = "oc", 
  type = "rr",  # Elasticidad (Relative)
  data = mean_data_mlogit
)

```


# 4. Use Model 3 in this chapter to calculate the rebate needed to reach a 10% penetration rate of heat pumps. 


```{r}
#| code-fold: true

model3 <- mlogit(
  depvar ~ ic + oc, 
  data = Heating,
  shape = "wide", 
  choice = "depvar", 
  reflevel = "ec",
  varying = c(3:12) 
)

```


```{r}
#| code-fold: true

# Función para simular un reembolso

f <- function(r) {
  H_rebate <- Heating %>% mutate(ic.hp = ic.hp * (1 - r))
  
  H_rebate_mlogit <- mlogit.data(
    H_rebate,
    shape = "wide",
    choice = "depvar",
    varying = 3:12
  )

  pred <- predict(model3, newdata = H_rebate_mlogit)

  mean_hp <- mean(pred[, "hp"])
  
  return(mean_hp - 0.10)
}
```

```{r}
#| code-fold: true

#Aplicando la función anterior
resultado <- uniroot(f, interval = c(0, 1), tol = 0.001)
rebate_required <- resultado$root
rebate_required*100
```

# Estimate a new model that extends Model 3 by introducing the age of the household head. Use the electric room system (“er”) as the reference level.


# 5. Use the likelihood ratio test to compare your new model to Model 3. Discuss the results.


```{r}
#| code-fold: true

# Modelo 3 con referencia "er"
model3_er <- mlogit(
  depvar ~ ic + oc,
  data = Heating,
  shape = "wide",
  choice = "depvar",
  reflevel = "er",  
  varying = c(3:12) 
)
summary(model3_er)
```

```{r}
#| code-fold: true

# Modelo 4: Modelo 3 + edad
model4 <- mlogit(
  depvar ~ ic + oc | agehed,
  data = Heating,
  shape = "wide",
  choice = "depvar",
  reflevel = "er",
  varying = c(3:12)
)
summary(model4)
```

```{r}
#| code-fold: true

# Prueba
library(lmtest)

lrtest(model3_er, model4)
```


### Discusión: 
- La inclusión del agehed en el Modelo4 mejora un poco el ajuste del modelo, aunque el impacto sigue siendo muy limitado. Esto nos indica que la edad influye en la preferencia de sistemas de calefacción, particularmente de EC. Pero dicho resultado no es estadisticamente bueno aunque sí está cerca del umbral de significancia usual (0.05). 


# 6. Is the ratio of the coefficient of installation (or operation) cost to the coefficient of age of household head meaningful? Explain. 

- Como lo mencione arriba, la adicion de la variable agehed no mejora significativamente la predicción del modelo para la variable dependiente. De manera que no se poduede afirmar que el ratio entre los coeficientes de los costos de instalación (ic) u operación (oc) y agehed tenga una interpretación significativa en este contexto.



